【裁判字號】    89,易,4656
【裁判日期】    900426
【裁判案由】    妨害婚姻
【裁判全文】
臺灣高雄地方法院刑事判決                        八十九年度易字第四六五六號
    公  訴  人  臺灣高雄地方法院檢察署檢察官
    被      告  丙  ○
    選任辯護人  陳慧博律師
右列被告因妨害婚姻案件，經檢察官提起公訴（八十九年度偵字第一六六六六號），
本院判決如左：
    主  文
丙○與有配偶之人相姦，處有期徒刑參月，如易科罰金，以參佰元折算壹日。
    事  實
一、丙○明知乙○○（因告訴人撤回告訴，業經檢察官另為不起訴處分）為有配偶之
    人，竟於民國八十九年七月二十四日晚間某時起至翌（二十五）日凌晨三時四十
    分許前之某時，在高雄市○○路一九五巷一三號一八樓之一七（乙○○之弟宋人
    德之住處）發生性行為一次，嗣於同（二十五）日凌晨三時四十分許，經乙○○
    之夫甲○○報警而當場查獲，並扣得沾有丙○精液之衛生紙一疊。
二、案經甲○○訴由高雄市政府警察局三民第一分局報告臺灣高雄地方法院檢察署檢
    察官偵查起訴。
    理  由
一、訊據被告丙○固不否認有於右揭時地與乙○○同處一室，且現場扣得之衛生紙一
    疊沾有其精液之事實，惟矢口否認有與乙○○發生性關係之犯行，辯稱：與乙○
    ○是在台北的某家ＰＵＢ內認識，然因乙○○謊稱其已離婚，因此其才放心與她
    交往。惟因自己有早洩之隱疾、無法勃起，所以從認識至今，未曾與乙○○發生
    性關係，至扣案衛生紙上會有其精液，是其自慰的結果云云。經查：
（一）右揭事實業據告訴人甲○○指訴明確，並有查獲時現場照片九張在卷可憑，復
      有使用過而沾有被告精液之衛生紙一疊扣案可稽。
（二）證人乙○○於警訊中，業已陳稱：我與被告是在八十九年七月二十四日晚間十
      一時許發生性行為，警方查獲時，我與被告在床上，當時被告在睡覺，我聽見
      有開門聲就下床查看，現場扣得之衛生紙團，是我與被告發生性行為後所使用
      的等語，核與被告於警訊時所供稱：知道乙○○已婚，與她有發生性行為，性
      行為次數記不清楚之情節大致相符（以上參照二人之警訊筆錄），雖證人乙○
      ○與被告於偵查及本院審理中均改稱：其二人未曾發生性行為，警訊中之所以
      均供承有性行為，是因對性行為的定義認知有誤云云，惟衡諸常情，被告與證
      人乙○○均係具有正常、一般智識之成年男女，其等諉稱不知性行為之定義云
      云，顯不足採信。另被告雖辯稱其性功能有早洩之障礙，惟其既自承之前並無
      因此疾就診之紀錄，況依被告於事後所提出之診斷證書（參照偵查卷第二十三
      頁），係記載「疑射精障礙」、「病人於八十九年八月三十一日至泌尿科門診
      ，主訴早洩並接受抽血檢查，檢查結果正常」等情，是以被告辯稱其有早洩症
      狀致陰莖無法插入女方陰道，故不可能與乙○○發生性行為云云，亦難採信。
      再依現場拍攝照片所示，被告於查獲當時僅著內褲睡於床上，證人乙○○則未
      著胸罩而身穿連身睡衣，是以綜上事證以觀，應認被告與證人乙○○於警訊中
      所言始為可採。
（三）至被告雖辯稱：當時以為乙○○已離婚云云，惟經本院將其與證人乙○○隔離
      訊問之結果，被告係供稱：我在網路上與乙○○聊天時，就知道她結過婚但已
      離婚之事實，後來因我們談得來，且我也離過婚，所以才決定見面（參照本院
      九十年一月十一日審判筆錄），證人乙○○則陳稱：我在網路上認識被告，後
      來我北上與被告見面時，當面跟他說我已辦妥離婚等語（參照同日審判筆錄）
      ，然證人乙○○於偵查中係陳稱：與被告交往時剛開始他不知道我已婚，後來
      他有問我，（有告知我已婚）但我騙他說已離婚等語（參照偵查卷八十九年八
      月二十九日之訊問筆錄），其二人之供詞與證人乙○○本身前後之證詞，乃互
      有矛盾之處，顯見均係事後捏造之詞。是以被告此部分之辯解，亦不足採信。
綜上所述，本案事證明確，被告之犯行堪以認定。
二、核被告所為，係犯刑法第二百三十九條後段之相姦罪。爰審酌被告前無任何犯罪
    前科，有台灣高雄地方法院檢察署刑案資料查註紀錄表、本院被告院內索引卡紀
    錄表及台灣高等法院被告全國前案紀錄表各一紙在卷可憑，非素行不良之人，並
    參酌其犯罪動機、方法、所生危害，及犯罪後未坦承犯行酌量處如主文所示之刑
    ，並依刑法第四十一條第一項規定，諭知易科罰金之折算標準。
三、又於被告行為後，刑法第四十一條業於九十年一月十日修正公布施行，並於同年
    月十二日生效，依修正前之刑法第四十一條規定：「犯最重本刑為三年以下有期
    徒刑以下之刑之罪，而受六個月以下有期徒刑或拘役之宣告，因身體、教育、職
    業或家庭之關係，執行顯有困難者，得以一元以上三元以下折算罰金」，惟修正
    後之刑法第四十一條第一項規定「犯最重本刑為五年以下有期徒刑以下之刑之罪
    ，而受六個月以下有期徒刑或拘役之宣告，因身體、教育、職業或家庭之關係或
    其他正當理由，執行顯有困難者，得以一元以上三元以下，易科罰金。但確因不
    執行所宣告之刑，難收矯正或難以維持法秩序者，不在此限」。比較上開新舊法
    ，修正後之刑法第四十一條第一項就得宣告易科罰金之範圍較修正前之舊法為廣
    ，是依刑法第二條第一項前段規定，自應適用裁判時較有利於被告之法律即修正
    後之刑法第四十一條第一項規定，宣告易科罰金之折算標準。
四、至公訴意旨另認：被告丙○基於概括犯意，自八十九年六月間起至同年七月二十
    四日下午某時止，在台北市及高雄市等不詳地點亦與乙○○發生性行為多次，應
    涉有連續相姦罪嫌云云。惟查，此部分事實除被告於警訊中之自白外，並無其他
    積極證據足供佐證，依「被告之自白不得作為認定犯罪事實之唯一證據」法理，
    自難僅憑被告之上開自白認定其於八十九年六月間起至同年七月二十四日下午某
    時止與乙○○有多次相姦之犯行，惟公訴意旨認此部分犯行與前開論罪科刑部分
    ，有連續犯之裁判上一罪關係，爰不另為無罪之諭知，附此敘明。
據上論斷，應依刑事訴訟法第二百九十九條第一項前段，刑法第二條第一項前段，第
二百三十九條後段，第四十一條第一項，罰金罰鍰提高標準條例第二條，判決如主文
。本案經檢察官鍾忠孝到庭執行職務。
中      華      民      國    九十    年      四      月    二十六      日
                                  臺灣高雄地方法院刑事第六庭
                                          法  官  周  玉  群
右正本證明與原本無異。
如不服本判決，應於判決送達後十日內，向本院提出上訴狀。
                                          書記官  黃  英  彥
中      華      民      國    九十    年      四      月    二十七      日
附錄本案論罪科刑法條：
刑法第二百三十九條（相姦罪）：
有配偶而與人通姦者，處一年以下有期徒刑。其相姦者亦同。


司法院資訊處製作；財團法人民間司法改革基金會備份。
